【裁判字號】    99,訴,362
【裁判日期】    990226
【裁判案由】    妨害性自主罪
【裁判全文】
臺灣臺中地方法院刑事判決               99年度訴字第362號
公  訴  人  臺灣臺中地方法院檢察署檢察官
被      告  丙○○
上列被告因妨害性自主案件，經檢察官提起公訴（98年度偵字第
21521 號），被告於本院準備程序中就被訴事實為有罪之陳述，
經本院合議庭裁定由受命法官獨任依簡式審判程序審理，判決如
下本院判決如下：
    主    文
丙○○對於女子利用其酒醉之情形，不能抗拒而為猥褻之行為，
累犯，處有期徒刑柒月。
    犯罪事實
一、丙○○前於民國97年間，因公共危險案件，經本院97年度中
    交簡字第525 號判處有期徒刑6 月確定，甫於97年5 月8 日
    易科罰金執行完畢。詎仍不知悔改，於98年8 月8 日上午9
    時許，前往已成年之甲 ○（警偵代號為00000000號）之成年
    女子（真實姓名、年籍、住所詳卷）位於臺中市○○路之住
    處（詳細地址詳卷），與甲 ○及甲 ○之夫用餐飲酒。俟同日
    下午1 時許，丙○○見甲 ○之夫因不勝酒力回房休息，竟基
    於趁機猥褻之犯意，利用甲 ○因酒醉意識模糊且全身無力而
    不能抗拒之機會，以舌頭伸進甲 ○嘴內，並自甲 ○之上衣領
    往下撫摸甲 ○之胸部，復將頭鑽進甲 ○之上衣內，以嘴含住
    甲 ○之乳頭，再將手伸進甲 ○之外褲，隔著內褲撫摸甲 ○之
    外陰部，而接續為猥褻之行為。
二、案經臺中縣警察局霧峰分局報告臺灣臺中地方法院檢察署檢
    察官偵查起訴。
    理      由
一、上開犯罪事實，訊據被告丙○○於偵查及本院審理中坦承不
    諱，並經證人甲 ○於偵查及本院審理中證稱綦詳，又刑法第
    19 條 第3 項之原因自由行為，係指行為人在精神、心智正
    常，具備完全責任能力時，本即有犯罪故意，並為利用以之
    犯罪，故意使自己陷入精神障礙或心智缺陷狀態，而於辨識
    行為違法之能力與依辨識而行為之自我控制能力欠缺或顯著
    降低，已不具備完全責任能力之際，實行該犯罪行為；或已
    有犯罪故意後，偶因過失陷入精神障礙或心智缺陷狀態時，
    果為該犯罪；甚或無犯罪故意，但對客觀上應注意並能注意
    或可能預見之犯罪，主觀上卻疏未注意或確信其不發生，嗣
    於故意或因有認識、無認識之過失，自陷於精神障礙或心智
    缺陷狀態之際，發生該犯罪行為者，俱屬之。故原因自由行
    為之行為人，在具有完全刑事責任能力之原因行為時，既對
    構成犯罪之事實，具有故意或能預見其發生，即有不自陷於
    精神障礙、心智缺陷狀態及不為犯罪之期待可能性，竟仍基
    於犯罪之故意，或對應注意並能注意，或能預見之犯罪事實
    ，於故意或因過失等可歸責於行為人之原因，自陷於精神障
    礙或心智缺陷狀態，致發生犯罪行為者，自應與精神、心智
    正常狀態下之犯罪行為同其處罰。是原因自由行為之行為人
    ，於精神、心智狀態正常之原因行為階段，即須對犯罪事實
    具有故意或應注意並能注意或可得預見，始符合犯罪行為人
    須於行為時具有責任能力方加以處罰之原則（最高法院96年
    度台上字第6368號判決參照）。本件被告雖係於酒後對被害
    人甲 ○為猥褻行為，然被告平日未飲酒時精神正常，亦知悉
    自己於酒後會影響行為控制能力，業據被告於本院審理中供
    述在卷，故被告既可預見飲酒後會因酒精之作用而影響控制
    自己行為之能力，揆諸上開說明，自無刑法第19條第1 項、
    第2 項免罰、減刑規定之適用，要無疑義。綜上，本件事證
    明確，被告犯行洵堪認定，應依法論科。
二、按刑法上之猥褻罪，係指性交以外，足以興奮或滿足性慾之
    一切色情行為而言，是核被告所為，係犯刑法第225 條之趁
    機猥褻罪。又被告基於趁機猥褻之單一犯意，以舌頭伸進甲
    ○嘴內，並自甲 ○之上衣領往下撫摸甲 ○之胸部，復將頭鑽
    進甲 ○之上衣內，以嘴含住甲 ○之乳頭，再將手伸進甲 ○之
    外褲，隔著內褲撫摸甲 ○之外陰部等數舉動，時間密接，侵
    害法益同一，各舉動於客觀上難以分開評價，應依接續犯而
    論以一罪。再被告前於97年間，因公共危險案件，經本院97
    年度中交簡字第○○○號判處有期徒刑6月確定，甫於97年5
    月8日易科罰金執行完畢，有刑案資料查註記錄表、臺灣高
    等法院被告前案記錄表在卷可參，其受徒刑之執行完畢，5
    年以內故意再犯本件有期徒刑以上之罪，為累犯，應依刑法
    第47條第1項規定，加重其刑。爰審酌被告素行不佳（參前
    揭紀錄表），不知檢點，竟因酒後色慾薰心，趁機對好友之
    妻為猥褻行為，惟犯罪情節尚非甚重，且業與被害人成立調
    解，有本卷調解筆錄附卷足憑，並取得對方諒解（業據被害
    人甲○陳稱在卷）及犯後態度良好等一切情狀，量處如主文
    所示之刑。
據上論斷，應依刑事訴訟法273 條之1 第1 項、第299 條第1 項
前段，刑法第225 條第2 項、第47條第1 項，判決如主文。
本案經檢察官陳雅瑩到庭執行職務。
中    華    民    國    99    年    2      月    26   日
                  刑事第十二庭    法  官  劉敏芳 
以上正本證明與原本無異。 
如不服本判決應於收受判決後10日內向本院提出上訴書狀，並應
敘述具體理由。其未敘述上訴理由者，應於上訴期間屆滿後20日
內向本院補提理由書（均須按他造當事人之人數附繕本）「切勿
逕送上級法院」。 
告訴人或被害人如對於本判決不服者，應具備理由請求檢察官上
訴，其上訴期間之計算係以檢察官收受判決正本之日期為準。
                                  書記官 陳錫威  
中    華    民    國    99     年    2    月    26    日
附錄本案論罪科刑法條全文：
中華民國刑法第225條第2項
對於男女利用其精神、身體障礙、心智缺陷或其他相類之情形，
不能或不知抗拒而為猥褻之行為者，處6 月以上5 年以下有期徒
刑。

司法院資訊處製作；財團法人民間司法改革基金會備份。
